# 土地使用权为划拨性质，无使用截止期限，需要摊销吗？

提问人：一云 时间：2023-07-24 16:05:07
陈老师：有一则对某会计师事务所的行政处罚书中写到：省高速公路用地相关的土地使用权为划拨性质，无使用截止期限，未进行摊销。
你所在对省高速 2021 年度财务报表审计中，未保持应有的职业怀疑，未发现企业上述无形资产摊销的会计政策不合理，导致未对土地使用权进行摊销。
—————-请问：划拨性质的土地使用权需要摊销吗? 摊销年限如何确定？

回答人：chenyiwei
不清楚具体情况，需要了解历史上该部分划拨土地使用权的取得情况、该项目是否为PPP模式还是融资平台公司；等等。

提问人：一云 时间：2023-07-28 09:16:31
陈老师： 见 财政部行政处罚事项决定书（财监法〔 2023 〕 111 号）
二、未获取企业无形资产摊销政策合理性的充分审计证据
截至 2021 年 12 月 31 日，高速合并财务报表和母公司单体报表中无形资产项目金额分别为 _52,186,465,011.66_ 元和元和 _50,849,587,978_ 元，占合并层面及母公司资产总额的比例均约为 _18%_ ，其中土地使用权账面价值占无形资产项目金额均超过 99% 。。高速公路用地相关的土地使用权为划拨性质，无使用截止期限，未进行摊销。
你所在对高速 2021 年度财务报表审计中，未保持应有的职业怀疑，未发现企业上述无形资产摊销的会计政策不合理，导致未对土地使用权进行摊销。

回答人：chenyiwei
如果是支付补偿款取得划拨土地使用权，则建议按照相关高速公路的折旧年限摊销该项土地使用权。